臺灣高雄地方法院刑事判決　　　　　　　100年度易字第367號
公　訴　人　臺灣高雄地方法院檢察署檢察官
被　　　告　吳漢榮
上列被告因傷害案件，經檢察官提起公訴（99年度偵字第29413
號），本院判決如下：
    主  文
吳漢榮犯傷害罪，處拘役拾伍日，如易科罰金，以新台幣壹仟元
折算壹日。
    事  實
一、吳漢榮係江淑珠之夫，於民國99年7月19日下午1時許，因江
    淑珠前往其位於高雄市鼓山區○○○路1991巷1弄3號10樓之
    3 住處，向其取回吳淑珠位於高雄市鼓山區○○○路1991巷
    3 8 號6 樓主臥室鑰匙時，將其放置在桌上之手機及充電器
    摔至地上，竟因而心生不滿，基於傷害之故意，至其上開住
    處陽台，拿取不鏽鋼製之撐衣桿毆打江淑珠，致江淑珠受有
    左肩疼痛、左胸疼痛、右手肘瘀青（5 ×3 公分）、右大腿
    瘀青傷（1.5 ×1.5 公分）、左大腿瘀青等傷害。
二、案經江淑珠訴由高雄市政府警察局鼓山分局移送臺灣高雄地
    方法院檢察署檢察官偵查起訴。
    理  由
一、訊之被告吳漢榮對於在上開時地與告訴人江淑珠前往其住處
    發生爭執一事固不諱言，惟矢口否認有何傷害之犯行，辯稱
    ：案發當時因告訴人經常不分日夜敲門，所以伊很反感不讓
    告訴人進來，告訴人硬推門進來，告訴人看到門上掛的鑰匙
    就搶過去，告訴人又到陽台拿不鏽鋼製之撐衣桿順手打伊好
    幾下，當時伊根本沒有打告訴人云云。惟查，本件業經證人
    即告訴人江淑珠於偵查及本院審理中證述明確，且有其受傷
    之診斷書1 紙在卷可查，被告空言否認傷害告訴人顯係卸責
    之詞不足採信；從而，罪證明確，被告上開犯行堪以認定。
二、核被告所為，係犯刑法第277 條第1 項之傷害罪。審酌被告
    與告訴人係配偶，竟恣意加以傷害，所為實欠缺法治觀念，
    惟告訴人所受身體之傷害尚非嚴重，然被告犯後未能坦認犯
    行態度尚難謂佳及其他等一切情狀，量處如主文所示之刑，
    並諭知易科罰金之折算標準。
據上論斷，應依刑事訴訟法第299 條第1 項前段，刑法第277 條
第1 項、第41條第1 項前段，刑法施行法第1 條之1 ，判決如主
文。
中    華    民    國   100    年    4     月    21    日
                  刑事第八庭    法  官  林俊寬
以上正本證明與原本無異。
如不服本判決應於收受送達後10日內向本院提出上訴書狀，並應
敘述具體理由；如未敘述上訴理由者，應於上訴期間屆滿後20日
內向本院補提理由書（均須按他造當事人之人數附繕本）「切勿
逕送上級法院」。
中    華    民    國   100    年    4     月    22    日
                                書記官  林香如
附錄法條：
中華民國刑法第277條
（普通傷害罪）
傷害人之身體或健康者，處 3 年以下有期徒刑、拘役或 1 千元
以下罰金。
犯前項之罪因而致人於死者，處無期徒刑或 7 年以上有期徒刑
；致重傷者，處 3 年以上 10 年以下有期徒刑。